臺灣臺北地方法院裁定
111年度北秩字第111號
移送機關    臺北市政府警察局信義分局

被移送人    楊孝義



            翁逸仁


上列被移送人因違反社會秩序維護法案件，經移送機關於民國11
1年4月26日以北市警信分刑字第000000000號移送書移送審理，
本院裁定如下：
    主  文
楊孝義攜帶經主管機關公告查禁之器械，處罰鍰新臺幣參仟元。
翁逸仁無正當理由攜帶具有殺傷力之器械，處罰鍰新臺幣參仟元
。
扣案之甩棍壹支沒入。
    事實理由及證據
一、被移送人楊孝義、翁逸仁於下列時、地有違反社會秩序維護
    法之行為：
（一）時間：民國111年4月18日17時許。
（二）地點：臺北市○○區○○路000號。
（三）行為：楊孝義無正當理由攜帶經主管機關公告查禁之甩棍
      1支；翁逸仁無正當理由攜帶具有殺傷力之高爾夫球桿1支
      。
二、按製造、運輸、販賣、攜帶或公然陳列經主管機關公告查禁
    之器械者，處3日以下拘留或新臺幣（下同）3萬元以下罰鍰
    。社會秩序維護法第63條第1項第8款定有明文。又警械非經
    內政部或其授權之警察機關許可，不得定製、售賣或持有，
    違者由警察機關沒入，但法律另有規定者，從其規定。前項
    許可定製、售賣或持有之警械種類規格、許可條件、許可之
    申請、審查、註銷、撤銷或廢止及其他應遵行事項之辦法，
    由內政部定之。警械使用條例第14條定有明文。查被移送人
    楊孝義於上揭時、地攜帶甩棍，為被移送人楊孝義於警訊時
    所自承，並有扣案之甩棍照片1張在卷可稽。又扣案之甩棍
    ，係屬行政院95年5月30日院臺治字第0950023739號函修正
    之「警察機關配備警械種類及規格表」中警棍類之鋼（鐵）
    質伸縮警棍，為經主管機關內政部公告列為查禁之器械。被
    移送人楊孝義雖辯稱其係因關係人白文通告知伊有朋友遭恐
    嚇，故攜帶工具幫忙云云。惟被移送人既未依上開規定申請
    許可，自不得持有上開查禁物，是被移送人之違序行為，堪
    以認定，應依社會秩序維護法第63條第1項第8款之規定論處
    。
三、次按無正當理由攜帶具有殺傷力之器械、化學製劑或其他危
    險物品者，處3日以下拘留或3萬元以下罰鍰。社會秩序維護
    法第63條第1項第1款定有明文。本條款之構成要件，須行為
    人客觀上有攜帶具有殺傷力之器械、化學製劑或其他危險物
    品之行為，且該攜帶係無正當理由，因而有危害於行為人攜
    帶所處時空之安全情形，始足當之。依上揭要件，判定被移
    送人有無違反該行為，首須被移送人有攜帶行為，次審酌該
    攜帶行為是否係無正當理由，再衡量被移送人攜帶行為所處
    時空，因被移送人於該時空有攜帶該類器械，而使該時空產
    生安全上危害。亦即，就被移送人客觀上之攜帶行為，依其
    攜帶之目的，考量被移送人攜帶當時言詞舉動、時間、地點
    、身分等因素，據以認定其是否已構成上開條款之非行。
四、查被移送人翁逸仁於上揭時、地持有高爾夫球桿1支，為被
    移送人翁逸仁於警訊時所自承，並有扣案之高爾夫球桿照片
    1張在卷可稽。被移送人翁逸仁固辯稱攜帶高爾夫球桿之目
    的是為了保護自己云云。惟查，扣案之高爾夫球桿為金屬製
    品，質地堅硬，如持之朝人揮擊，亦足以傷人，可認為攻擊
    他人之武器而具有殺傷力。又被移送人翁逸仁如遭受生命、
    身體健康之恐嚇脅迫，本可循司法途徑抑或其他正當管道尋
    求協助，而非以攜帶具有殺傷力之刀械做為以暴制暴之私鬥
    解決紛爭所用，且衡酌本件查獲地點乃不特定人得以出入經
    過之公共場所，且被移送人翁逸仁係陳稱伊當時與關係人白
    文通吃飯，白文通接到關係人張世宏之來電，表示有人要毆
    打伊，故攜帶高爾夫球桿至臺北市○○區○○路000號等語，顯
    見被移送人翁逸仁將對往來公眾產生恫嚇效果並有危害社會
    安全之虞，是被移送人翁逸仁上開所辯，難認可採，其無正
    當理由攜帶具有殺傷力器械之違序事實，足堪認定。核被送
    移人翁逸仁所為，係違反社會秩序維護法第63條第1項第1款
    攜帶具有殺傷力之器械之非行。
五、爰審酌被移送人楊孝義、翁逸仁之違犯情節及年齡智識等一
    切情狀，量處如主文第1、2項所示之罰鍰。又查禁物不問屬
    於行為人與否，沒入之，且與其他處罰併宣告之。社會秩序
    維護法第22條第1項第2款、第2項後段、第23條亦有明定。
    是扣案之甩棍1支，不問屬於行為人與否，沒入之；另扣案
    之高爾夫球桿1支，固為被移送人翁逸仁違反社會秩序維護
    法行為所用之物，惟被移送人翁逸仁既供承上開扣案物為其
    自萬善堂牆邊取得，並非其所有之物等語，復無其他事證可
    資證明為被移送人翁逸仁所有，爰不予宣告沒入，附此敘明
    。
六、爰依社會秩序維護法第45條第1項、第63條第1項第1款、第8
    款、第22條第1項第2款、第2項、第3項，裁定如主文。　　
中　　華　　民　　國　　111 　年　　5 　　月　　30　　日
                  臺北簡易庭  法  官  陳家淳
以上正本係照原本作成。
如不服本裁定，得於裁定書送達之翌日起五日內，以書狀敘述理
由，向本庭（10048臺北市○○○路○段000巷0號）提起抗告。 
中　　華　　民　　國　　111 　年　　5 　　月　　30　　日
                              書記官  蘇炫綺